臺灣高等法院臺中分院刑事判決　　　　94年度上訴字第2101號
上　訴　人　臺灣彰化地方法院檢察署檢察官
被　　　告　甲○○
上列上訴人因被告違反毒品危害防制條例案件，不服臺灣彰化地
方法院94年度訴緝字第39號中華民國94年8月24日第一審判決（
起訴案號：臺灣彰化地方法院檢察署93年度毒偵字第3358號、第
3580號），提起上訴，及移送併辦（臺灣南投地方法院檢察署94
年度毒偵字第1275號、臺灣彰化地方法院檢察署94年度毒偵字第
4333號），本院判決如下：
    主  文
原判決撤銷。
甲○○連續施用第一級毒品，累犯，處有期徒刑壹年，扣案之第
一級毒品海洛因貳包（壹包淨重零點零陸公克，另壹包淨重零點
肆公克），沒收銷燬；又連續施用第二級毒品，累犯，處有期徒
刑捌月。應執行有期徒刑壹年陸月，扣案之第一級毒品海洛因貳
包（壹包淨重零點零陸公克，另壹包淨重零點肆公克），沒收銷
燬。
    犯罪事實
一、甲○○前曾因違反肅清煙毒條例、麻醉藥品管理條例及藥事
    法等案件，經法院分別判處有期徒刑3年6月、10月、1年、2
    年6月確定，其後經發監執行後，於民國（下同）88年1月14
    日經縮短刑期假釋出監，復經撤銷假釋，再度入監執行殘刑
    ，並於92年11月4日縮短刑期執行完畢。另因施用毒品案件
    ，經依法院裁定觀察、勒戒後，認有繼續施用毒品之傾向，
    經再施以強制戒治後，復經停止戒治付保護管束及撤銷停止
    戒治，再令入戒治處所施以強制戒治，其後於90年6月11日
    強制戒治期滿而執行完畢，由臺灣彰化地方法院檢察署檢察
    官於90年7月2日以90年度戒毒偵字第956至959號為不起訴處
    分確定。詎其仍不知悔改，於強制戒治執行完畢釋放後，復
    基於施用第1級毒品海洛因之概括犯意，自93年6月2日起至9
    4年8月20日止，在彰化縣彰化市○○路308巷10號住處，以
    將海洛因摻水，再以針筒注射之方式，連續施用第1級毒品
    海洛因多次；另基於第2級施用毒品甲基安非他命之概括犯
    意，自93年4月間起至94年8月20日止，在上址住處，以將甲
    基安非他命置放於玻璃球內，再加熱吸食其煙之方式，連續
    施用第2級毒品甲基安非他命多次。嗣於(一)93年6月21日15時
    45分許，在彰化縣彰化市○○路420號旁空地，為警查獲，
    經甲○○自行提出褲袋內之小型記事本供警方檢視時，發現
    該記事本封面夾層內藏有毒品海洛因，因而查獲並扣得供其
    施用之毒品海洛因1包（淨重0‧06公克），經警採其尿液送
    檢驗，檢驗結果呈甲基安非他命陽性反應；復於(二)93年8月1
    4日12時30分許，在上揭住處，經警持臺灣彰化地方法院核
    發之搜索票執行搜索查獲，並經甲○○同意而於當日採其尿
    液送檢驗，檢驗結果呈甲基安非他命及嗎啡陽性反應；又於
    (三)94年7月12日18時許，在彰化縣彰化市○○街277號前，因
    毒品通緝被警緝獲，經警採其尿液送檢驗，檢驗結果呈嗎啡
    陽性反應；後於(四)94年8月20日17時30分許，在彰化縣彰化
    市○○路○段139巷1號，經警持臺灣彰化地方法院核發之搜
    索票執行搜索查獲，並扣得其所有供其施用之毒品海洛因1
    包（淨重0‧4公克），經警採其尿液送檢驗，檢驗結果呈嗎
    啡陽性反應。
二、案經彰化縣警察局彰化分局先後報請臺灣彰化、南投地方法
    院檢察署檢察官偵查起訴及移送併辦。
    理  由
一、上揭犯罪事實，業據被告甲○○於偵審中坦承不諱，且其4
    次經採集之尿液經送鑑驗結果，第1次所採集尿液呈甲基安
    非他命陽性反應；第2次所採集尿液呈甲基安非他命及嗎啡
    陽性反應；第3次、第4次所採集尿液均呈嗎啡陽性反應，有
    彰化縣衛生局93年6月28日煙檢字第931867號、93年8月23日
    煙檢字第932604號、94年7月25日煙檢字第943035號、94年8
    月29日煙檢字第943640號煙毒尿液檢驗成績書附卷可稽。另
    被告於上揭犯罪事實一之(一)、(四)為警查獲時扣案之白色粉末
    各1包，確含有第1級毒品海洛因成分（1包淨重0‧06公克，
    另1包淨重0‧4公克），亦有法務部調查局93年7月19日調科
    壹字第140010347號、94年10月19日調科壹字第140012155號
    鑑定通知書各1份附卷可參（見臺灣雲林地方法院檢察署93
    年度毒偵字第940號卷第15頁、本院卷第36頁）），足見被
    告上開自白，確與事實相符，堪予採認。又被告曾因施用毒
    品案件，經依法院裁定觀察、勒戒後，認有繼續施用毒品之
    傾向，經再施以強制戒治後，復經停止戒治付保護管束及撤
    銷停止戒治，再令入戒治處所施以強制戒治，其後於90年6
    月11日強制戒治期滿而執行完畢，由臺灣彰化地方法院檢察
    署檢察官於90年7月2日以90年度戒毒偵字第956至959號為不
    起訴處分確定，有臺灣高等法院被告前案紀錄表在卷足憑，
    被告於強制戒治執行完畢釋放後五年內，再犯本案施用毒品
    之犯行至堪認定，應依法論罪科刑。
二、按海洛因、甲基安非他命係毒品危害防制條例第2條第2項第
    1款、第2款所定之第1級毒品、第2級毒品，不得非法施用。
    是核被告上揭所為，分別係犯毒品危害防制條例第10條第1
    項之施用第1級毒品罪及同條第2項之施用第2級毒品罪。其
    先後持有海洛因及甲基安非他命之低度行為，分別為其施用
    海洛因及甲基安非他命之高度行為所吸收，均不另論罪。被
    告先後多次施用海洛因及甲基安非他命之犯行，均時間緊接
    ，犯罪構成要件相同，顯均係基於概括犯意為之，均應依連
    續犯之規定分別論以一罪。又被告於93年8月13日以後至94
    年8月20日止之施用毒品海洛因及甲基安非他命之犯行，雖
    未經起訴，惟此業經檢察官移併辦，且本院認此與被告經起
    訴併論罪科刑部分，有連續犯之裁判上一罪關係，為起訴效
    力所及，本院自得併案審判，並均加重其刑。另被告前曾因
    違反肅清煙毒條例、麻醉藥品管理條例及藥事法等案件，經
    法院分別判處有期徒刑3年6月、10月、1年、2年6月確定，
    其後經發監執行後，於88年1月14日經縮短刑期假釋出監，
    復經撤銷假釋，再度入監執行殘刑，並於92年11月4日縮短
    刑期執行完畢，有臺灣臺中地方法院檢察署刑案資料查註紀
    錄表及臺灣高等法院被告前案紀錄表在卷可按，其於有期徒
    刑執行完畢後5年以內再犯本件有期徒刑以上之2罪，均為累
    犯，應依刑法第47條規定，均遞加重其刑。被告所犯上開2
    罪間，犯意各別，犯罪構成要件不同，應分論併罰。
三、原審法院認本件被告犯罪事證明確，予以論罪科刑，固非無
    見；惟查原審判決對於被告於93年8月13日以後至94年8月20
    日止之施用第1級毒品海洛因及施用第2級毒品甲基安非他命
    之犯行，未及併案審判，尚有未洽，檢察官以此為由上訴，
    為有理由，應由本院予以撤銷改判。爰審酌被告因施用毒品
    案件，經強制戒治執行完畢後，猶再連續施用前開毒品不輟
    ，顯見其毒癮非淺，施用毒品係戕害自身健康外，對社會秩
    序亦產生不良影響，及其所施用之次數，且坦承犯行，顯然
    尚知悔悟，並參諸施用毒品者均有相當程度之成癮性及心理
    依賴，其犯罪心態與一般刑事犯罪之本質並不相同，應側重
    以適當之醫學治療及心理矯治處遇為宜等一切情狀，分別量
    處如主文第2項所示之刑，並定其應執行之刑，以示懲儆。
    扣案之第1級毒品海洛因2包（1包淨重0‧06公克，另1包淨
    重0‧4公克），屬毒品危害防制條例第2條第2項第1款所管
    制之第1級毒品，應依同條例第18條第1項前段之規定，宣告
    沒收銷燬之。
據上論斷，應依刑事訴訟法第369條第1項前段、第364條、第299
條第1項前段，毒品危害防制條例第10條第1項 、第2項、第18條
第1項前段，刑法第11條、第56條、第47條、第51條第5款、第38
條第1項第2款，判決如主文。
本案經檢察官乙○○到庭執行職務。
中　　華　　民　　國　　94　　年　　12 　月　　30 　　日
            刑事第一庭　審判長法  官  陳  紀  綱
                              法  官  陳  嘉  雄
                              法  官  王  國  棟
上列正本證明與原本無異。
施用第1級毒品部分得上訴。
施用第2級毒品部分不得上訴。
如不服本判決應於收受送達後十日內向本院提出上訴書狀，其未
敘述上訴之理由者並得於提起上訴後十日內向本院補提理由書（
均須按他造當事人之人數附繕本）。
                              書記官  郭  振  祥
中　　華　　民　　國　　95　　年　　1　　月　　 2 　　日
附錄論罪科刑法條：
毒品危害防制條例第10條第1項、第2項
：施用第一級毒品者，處六月以上五年以下有期徒刑。
：施用第二級毒品者，處三年以下有期徒刑。
                                                      Ａ
